【裁判字號】    98,交聲,2617
【裁判日期】    981028
【裁判案由】    聲明異議
【裁判全文】
臺灣高雄地方法院交通事件裁定        98年度交聲字第2617號
原處分機關  高雄市政府交通局
異  議  人
即受處分人  甲○○
上列異議人因違反道路交通管理處罰條例事件，對於高雄市政府
交通局民國98年9 月11日所為高市交裁字第裁32-A00XLY179號裁
決處分聲明異議，本院裁定如下：
    主  文
異議駁回。
    理  由
一、異議意旨略以：異議人即受處分人甲○○（下稱異議人）於
    民國98年5 月19日上午8 時38分許，駕駛車牌號碼YEZ-091
    號重型機車行經臺北市○○○路右轉西寧南路時，為警當場
    以違反7-9 時禁止右轉標誌違規而當場攔停舉發，經高雄市
    政府交通局依道路交通管理處罰條例第48條第1 項第2 款規
    定，裁處罰鍰新臺幣（下同）600 元，並依同法第63條第1
    項規定記違規點數1 點，惟異議人對該特定時段禁止右轉號
    誌標示不能預見，爰此聲明異議，請求撤銷原處分云云。
二、按汽車駕駛人轉彎時，不依標誌、標線、號誌指示者，處2
    00元以上600 元以下罰鍰；汽車駕駛人有違反上開規定之情
    形者，除依原條款處罰鍰外，並記違規點數1 點，道路交通
    管理處罰條例第48條第1 項第2 款、第63條第1 項第1 款分
    別定有明文。
三、本件異議人於前揭時地駕駛機車行經上開路段右轉時，為警
    攔停舉發有未依標誌指示右轉之違規情事，經原處分機關以
    98年9 月11日高市交裁字第裁32-A00XLY179號裁決，依道路
    交通管理處罰條例第48條第1 項第2 款規定，裁處罰鍰600
    元，並依同法第63條第1 項規定記違規點數1 點之處分，有
    臺北市政府警察局舉發違反道路交通管理事件通知單、高雄
    市政府交通局98年9 月11日高市交裁字第裁32-AOOXLY179號
    裁決書各1 份在卷可稽，堪信為真。異議意旨對異議人於前
    揭時地確有駕駛機車右轉之事實並不爭執，然以該路段號誌
    、標示不能預見，認為原裁決處分為不當，惟經本院依職權
    向臺北市政府警察局交通警察大隊調得前開舉發資料及現場
    照片所示，上開現場路口車道上方及路旁明顯位置，確設有
    大幅圓型「禁止右轉」禁制標誌，下方並明確標示「下橋匝
    道07-09 （大客車除外）」等字樣，清楚醒目，有卷附臺北
    市政府警察局交通警察大隊98年10月13日北市警交大執字第
    09833399100 號函附現場照片2 幀在卷可參（本院卷第19頁
    ），是異議意旨指稱不能預見云云，與事實尚有不符。
四、綜上所述，原處分機關依道路交通管理處罰條例第48條第1
    項第2 款、第63條第1 項第1 款規定，裁處異議人罰鍰600
    元，並記違規點數1 點，即無違誤。異議人空言指摘原處分
    不當，為無理由，應予駁回。
五、據上論斷，應依道路交通案件處理辦法第19條，裁定如主文
    。
中    華    民    國    98    年    10    月    28    日
                        交通法庭  法  官  陳松檀
右正本證明與原本無異。
如不服本裁定應於收受送達後5 日內向本院提出抗告書狀敘述抗
告之理由抗告於臺灣高等法院高雄分院。
                                  書記官  彭帥雄
中    華    民    國    98    年    10    月    28    日


司法院資訊處製作；財團法人民間司法改革基金會備份。
